臺灣桃園地方法院刑事判決　　　　　　　94年度訴字第1943號
公　訴　人　臺灣桃園地方法院檢察署檢察官
被　　　告　甲○○
指定辯護人　本院公設辯護人　林銘宏
上列被告因違反槍砲彈藥刀械管制條例案件，經檢察官提起公訴
（94年度偵字第15082 號），本院判決如下︰
    主  文
甲○○未經許可，持有可發射子彈具有殺傷力之改造手槍，處有
期徒刑參年，併科罰金新臺幣伍萬元，罰金部分如易服勞役，以
新臺幣玖佰元即銀元參佰元折算壹日。扣案之改造手槍壹支（含
彈匣壹個，槍枝管制編號：0000000000號）及直徑約
九㎜之改造子彈參顆均沒收。
    事  實
一、甲○○明知可發射子彈具有殺傷力之改造手槍及改造子彈均
    屬違禁物，未經許可，不得非法持有，惟其仍於民國九十一
    年十月初某日，由其堂哥徐文勇在桃園縣新屋鄉石磊村一四
    鄰水流四五號住處房間內（徐文勇之住所與甲○○之住處係
    三合院式之建築，二人分住不同之建物，但門牌號碼相同）
    交予甲○○仿ＢＥＲＥＴＴＡ廠Ｍ九型半自動手槍製造之玩
    具手槍換裝土造金屬槍管而成具有殺傷力之改造手槍一支（
    含彈匣一個，獲案後槍枝管制編號：0000000000
    號）及具有殺傷力直徑約九㎜之改造子彈四顆，甲○○收受
    後隨即將前開槍彈放置於住處房間內而持有之，嗣徐文勇因
    故在其住處房間內上吊自殺，甲○○仍繼續持有前開槍彈，
    嗣於九十四年八月二十七日凌晨一時三十分許，甲○○攜帶
    前開槍彈行經桃園縣新屋鄉○○村○鄰○○道路時，因行跡
    可疑，為警當場查獲，並在其乘坐之自小客車之座位下扣得
    前述具殺傷力之改造手槍一支及改造子彈四顆（經鑑定試射
    一顆，尚餘三顆）。
二、案經桃園縣政府警察局楊梅分局報請臺灣桃園地方法院檢察
    署檢察官偵查起訴。
    理  由
一、上揭犯罪事實，業據被告甲○○迭於警詢、偵查及本院審理
    時坦承不諱（見偵卷第八、九、六六頁、本院卷第八、五七
    、五八頁），並有改造手槍一支及改造子彈四顆扣案可佐，
    而前開改造槍彈，經送鑑後，認前述改造手槍一支（含彈匣
    一個，獲案後槍枝管制編號：0000000000號）係
    由仿ＢＥＲＥＴＴＡ廠Ｍ九型半自動手槍製造之玩具手槍換
    裝土造金屬槍管而成之改造手槍，機械性能良好，可供擊發
    適用子彈使用，認具殺傷力；另送鑑子彈四顆，均係土造子
    彈，均具直徑約九㎜金屬彈頭，經採樣一顆試射，可擊發，
    認具殺傷力等情，此有內政部警政署刑事警察局九十四年九
    月十三日刑鑑字第○九四○一三六三四八號槍彈鑑定書一份
    在卷可稽（見偵卷第六八至七○頁），足認被告前開自白與
    事實相符，堪以採信。本件事證明確，自應依法論科。
二、論罪科刑部分：
（一）按持有槍砲為長時間之繼續，乃行為之繼續而非狀態之繼
      續，故如未受允准，持有槍砲而無正當理由之行為持續長
      時間，於終止持有前，均在其犯罪行為實施中。其間法律
      縱有變更，其行為既繼續實施至新法施行以後，即與犯罪
      後法律有變更之情形不同，不生新舊法比較適用之問題（
      最高法院七十五年度台上字第三三七○號判決意旨參照）
      。查槍砲彈藥刀械管制條例第十一條雖先於八十九年七月
      五日修正公布（同年月七日生效），嗣於九十四年一月二
      十六日再次修正公布（同年月二十八日生效），原條例第
      八條與第十條、第十一條合併修正移列為修正條文第八條
      ，原條例第十、十一條刪除，惟依前揭說明，被告持有改
      造手槍之行為，乃行為之繼續而非狀態之繼續，故不生行
      為後法律變更，應為新舊法比較之問題，本件自應適用其
      行為終止時之現行槍砲彈藥刀械管制條例第八條第四項之
      規定論處。另該條例第十二條之規定則未經修正，自無上
      揭說明適用之餘地，宜先敘明。
（二）查被告未經中央主管機關許可無故持有前揭具殺傷力之改
      造手槍及子彈，核其所為，係犯現行槍砲彈藥刀械管制條
      例第八條第四項之未經許可持有可發射子彈具有殺傷力之
      改造手槍罪，及同條例第十二條第四項之未經許可持有子
      彈罪。被告以一行為持有前開改造手槍及子彈，係以一行
      為同時觸犯二罪名，為想像競合犯，應依刑法第五十五條
      之規定，從一重之未經許可持有其他可發射子彈具有殺傷
      力之改造手槍罪處斷。
（三）爰審酌被告犯罪後全盤供出犯行不諱，態度良好，及其持
      有改造手槍一支及子彈四顆，數量亦非鉅大，暨其犯罪動
      機、目的、手段、生活狀況等一切情狀，從輕量處如主文
      所示之刑，及就併科罰金之部分，諭知易服勞役之折算標
      準，以示懲戒。
三、沒收部分：
    扣案之改造手槍一支（含彈匣一個，獲案後槍枝管制編號：
    0000000000號）及直徑約九㎜之改造子彈三顆，
    業經鑑定具有殺傷力，已詳如前述，自屬違禁物，應依刑法
    第三十八條第一項第一款之規定宣告沒收。另鑑定所試射之
    子彈一顆，已因鑑驗試射擊發而不具殺傷力，自非違禁物，
    且非供被告預備為前揭犯行，或為前開犯行所用、所得之物
    ，爰不予宣告沒收之。
據上論斷，應依刑事訴訟法第二百九十九條第一項前段，槍砲彈
藥刀械管制條例第八條第四項、第十二條第四項，刑法第十一條
前段、第五十五條、第四十二條第二項、第三十八條第一項第一
款，罰金罰鍰提高標準條例第二條，現行法規所定貨幣單位折算
新臺幣條例第二條，判決如主文。
本案經檢察官楊挺宏到庭執行職務。
中　　華　　民　　國　　94　　年　　12　　月　　27　　日
                  刑事第八庭  審判長法　官　曾家貽
                                    法  官  陳彥宏
                                    法  官  吳為平
以上正本證明與原本無異。
如不服本判決，應於送達後十日內，向本院提出上訴狀。
                                    書記官  賴朱梅
中　　華　　民　　國　　94　　年　　12　　月　　28　　日
附論罪科刑依據之法條：
現行槍砲彈藥刀械管制條例第八條第四項
未經許可，持有、寄藏或意圖販賣而陳列第一項所列槍枝者，處
三年以上十年以下有期徒刑，併科新臺幣七百萬元以下罰金。
槍砲彈藥刀械管制條例第十二條第四項
未經許可，持有、寄藏或意圖販賣而陳列子彈者，處五年以下有
期徒刑，併科新台幣三百萬元以下罰金。
